臺灣高等法院臺中分院刑事裁定　
111年度聲字第520號
聲  請  人  臺灣高等檢察署臺中檢察分署檢察官     
受  刑  人  張正國



上列聲請人因受刑人妨害自由等案件，數罪併罰有二裁判以上，
聲請定其應執行之刑（聲請案號：111年度執聲字第161號），本
院裁定如下：
    主  文
張正國所犯如附表所示各罪所處之刑，應執行有期徒刑參年。
    理  由
一、聲請意旨略以：受刑人張正國（下稱受刑人）因妨害自由等
    數罪，先後經判決確定如附表所示，數罪中雖有刑法第50條
    第1項但書所列情形，惟受刑人已請求檢察官聲請定應執行
    刑，有是否請求定應執行刑調查表足稽，應依刑法第50條第
    2項、第53條、第51條第5款規定，定其應執行之刑，爰依刑
    事訴訟法第477條第1項聲請裁定等語。 
二、按裁判確定前犯數罪者，併合處罰之。但有下列情形之一者
    ，不在此限：一、得易科罰金之罪與不得易科罰金之罪。二
    、得易科罰金之罪與不得易服社會勞動之罪。三、得易服社
    會勞動之罪與不得易科罰金之罪。四、得易服社會勞動之罪
    與不得易服社會勞動之罪。前項但書情形，受刑人請求檢察
    官聲請定應執行刑者，依第51條規定定之。刑法第50條定有
    明文。又數罪併罰有二裁判以上，宣告多數有期徒刑者，於
    各刑中之最長期以上，各刑合併之刑期以下，定其刑期，但
    不得逾30年。刑法第53條、第51條第5款亦有明定。次按數
    罪併罰之定應執行之刑，係出於刑罰經濟與責罰相當之考量
    ，並非予以犯罪行為人或受刑人不當之利益，為一種特別的
    量刑過程，相較於刑法第57條所定科刑時應審酌之事項係對
    一般犯罪行為之裁量，為定應執行刑之宣告，乃對犯罪行為
    人本身及所犯各罪之總檢視，除應考量行為人所犯數罪反應
    出之人格特性，並應權衡審酌行為人之責任與整體刑法目的
    及相關刑事政策，在量刑權之法律拘束性原則下，依刑法第
    51條第5款之規定，採限制加重原則，以宣告各刑中之最長
    期為下限，各刑合併之刑期為上限，但最長不得逾30年，資
    為量刑自由裁量權之外部性界限，並應受法秩序理念規範之
    比例原則、平等原則、責罰相當原則、重複評價禁止原則等
    自由裁量權之內部抽象價值要求界限之支配，以使輕重得宜
    ，罰當其責，俾符合法律授與裁量權之目的，以區別數罪併
    罰與單純數罪之不同，兼顧刑罰衡平原則（最高法院100年
    度台抗字第440號刑事裁定意旨參照）。又執行刑之酌定，
    審酌各罪間之關係時，宜綜合考量數罪侵害法益之異同、對
    侵害法益之加重效應及時間、空間之密接程度，各罪間之獨
    立程度較高者，法院宜酌定較高之執行刑，但仍宜注意維持
    輕重罪間刑罰體系之平衡。行為人所犯數罪係侵害不可替代
    性或不可回復性之個人法益者，宜酌定較高之執行刑。民國
    107年8月7日司法院院台廳刑一字第1070021860號函訂定並
    自即日生效之「刑事案件量刑及定執行刑參考要點」第24、
    25點規定可供參考。再刑事訴訟法第370條第2項、第3項，
    已針對第二審上訴案件之定應執行刑，明定有不利益變更禁
    止原則之適用；而分屬不同案件之數罪併罰有應更定執行刑
    之情形，倘數罪之刑，曾經定應執行刑，再與其他裁判宣告
    之刑定應執行刑時，在法理上亦同受此原則之拘束。亦即，
    另定之執行刑，其裁量所定之刑期，不得較重於前定之執行
    刑加計後裁判宣告之刑或所定執行刑之總和（最高法院110
    年度台抗字第963號刑事裁定意旨參照）。
三、經查，受刑人犯如附表所示之罪，各處如附表所示之刑，均
    經確定在案，有各該案件判決書及臺灣高等法院被告前案紀
    錄表在卷可稽。而受刑人所犯如附表編號1至9所示為得易科
    罰金、易服社會勞動之罪，與附表編號10至12所示為不得易
    科罰金、易服社會勞動之罪，依刑法第50條第1項但書之規
    定固不得併合處罰，惟受刑人就附表所示各罪已請求檢察官
    定應執行刑，有經受刑人簽名捺印之110年6月25日臺灣臺中
    地方檢察署刑法第50條第1項但書案件是否請求定應執行刑
    調查表附卷可按，檢察官聲請定其應執行之刑，本院審核認
    聲請為正當，應予准許。本院參酌受刑人以書面表示請求從
    輕量刑之意見，有其提出之陳述意見調查表在卷可參（本院
    卷第151至152頁），及受刑人所犯如附表所示各罪，犯罪態
    樣分別為恐嚇危害安全罪（附表編號1、4、9）、強制罪（
    附表編號2、6）、詐欺取財罪（附表編號3）、傷害罪（附
    表編號5、7、8）、恐嚇取財罪（附表編號10至12），分別
    侵害自由、身體、財產等不同法益種類、犯罪手段係以恐嚇
    、傷害、妨害自由等暴力方式，虛構債務、索取金錢、或詐
    取金錢，繼而恐嚇被害人等類似犯罪情節，責任非難重複之
    程度相對較高，多次從事暴力犯罪所顯示之人格特質，犯罪
    時間間隔並非久遠（分別係於108年5月至10月間），並考量
    各罪依其犯罪情節所量定之刑，受刑人違反之嚴重程度，為
    整體非難評價，及衡酌附表編號1至9所示9罪，前經法院判
    決定應執行有期徒刑2年，附表編號10至12所示3罪，前經法
    院判決定應執行有期徒刑1年6月確定，復參諸前揭所述之比
    例原則、責罰相當原則等自由裁量權之內部性界限等情，合
    併定其應執行之刑如主文所示。
四、末查，刑事訴訟法第477條第1項規定，依法應定應執行刑之
    案件，須由該案犯罪事實最後判決之法院所對應之檢察署檢
    察官向該法院聲請裁定。受聲請法院之審查及裁定範圍，自
    應以檢察官所聲請者為限，檢察官未聲請定應執行刑之案件
    ，基於不告不理原則，法院無從擴張檢察官聲請範圍，一併
    為裁定（最高法院110年度台抗字第1604號刑事裁定意旨參
    照）。查受刑人所提出之前揭陳述意見調查表內，雖陳稱其
    尚有其他由臺灣彰化地方法院、臺灣臺中地方法院審理中之
    案件，希望等到該等案件判決確定後再合併定應執行刑等語
    （本院卷第151頁）。惟受刑人所稱之另案，既未尚經法院
    判決確定，且未經檢察官聲請合併定應執行刑，自非屬本院
    所得審查及裁定之範圍，應嗣該等案件經判決確定後，再由
    檢察官另行聲請法院裁定，附此說明。
五、依刑事訴訟法第477條第1項，刑法第50條第2項、第53條、
    第51條第5款，裁定如主文。
中　　華　　民　　國　　111 　年　　3 　　月　　28　　日
        　　刑事第十庭    審判長法　官  陳  宏  卿
　　　　　　　　　　　　　　    法　官  楊  文  廣
 　　　　　　　　　　　　　　　 法　官  簡  芳  潔     
　　　　　　　　　　　　　　　                      
以上正本證明與原本無異。     
如不服本裁定，得於收受送達後5日內向本院提出抗告書狀(須附
繕本)。因疫情而遲誤不變期間，得向法院聲請回復原狀。

                                書記官  廖  婉  菁
　　　　　　　　　　　　　　　　
中　　華　　民　　國　　111 　年　　3 　　月　　29　　日
附表：受刑人張正國定應執行刑案件一覽表
編      號  1 2 3 罪      名  恐嚇危害安全 強制 詐欺取財 宣  告  刑  有期徒刑4月 有期徒刑5月 有期徒刑5月 犯 罪 日 期  108年5月18日 （判決書犯罪事實欄㈠） 108年5月21日 （判決書犯罪事實欄㈢） 108年9月17日 （判決書犯罪事實欄㈥⒈ 偵 查 機 關 年 度 案 號  臺中地檢109年度偵字第4929號等 臺中地檢109年度偵字第4929號等 臺中地檢109年度偵字第4929號等 最後 事實 審 法院 中高分院 中高分院 中高分院  案號 110年度上訴字第       184號 110年度上訴字第       184號 110年度上訴字第       184號  判決 日期 110年4月28日 110年4月28日 110年4月28日 確定 判決 法院 中高分院 中高分院 中高分院  案號 110年度上訴字第 184號  110年度上訴字第 184號 110年度上訴字第       184號  確定 日期 110年4月28日 110年4月28日 110年4月28日 是否為得易科罰金、易服社會勞動之案件  得易科罰金 得易服社會勞動  得易科罰金 得易服社會勞動  得易科罰金 得易服社會勞動  備      註  臺中地檢110年度執字第7496號 （編號1至9曾定應執行有期徒刑2年）   
編      號  4 5 6 罪      名  恐嚇危害安全 傷害 強制 宣  告  刑  有期徒刑3月 有期徒刑4月 有期徒刑3月 犯 罪 日 期  108年9月30日 （判決書犯罪事實欄㈥⒉） 108年10月8日 （判決書犯罪事實欄㈦⒈） 108年10月8日 （判決書犯罪事實欄㈦⒉） 偵 查 機 關 年 度 案 號  臺中地檢109年度偵字第4929號等 臺中地檢109年度偵字第4929號等 臺中地檢109年度偵字第4929號等 最後 事實 審 法院 中高分院 中高分院 中高分院  案號 110年度上訴字第       184號 110年度上訴字第       184號 110年度上訴字第       184號  判決 日期 110年4月28日 110年4月28日 110年4月28日 確定 判決 法院 中高分院 中高分院 中高分院  案號 110年度上訴字第 184號  110年度上訴字第 184號 110年度上訴字第       184號  確定 日期 110年4月28日 110年6月2日 110年4月28日 是否為得易科罰金、易服社會勞動之案件  得易科罰金 得易服社會勞動  得易科罰金 得易服社會勞動  得易科罰金 得易服社會勞動  備      註  臺中地檢110年度執字第7496號 （編號1至9曾定應執行有期徒刑2年）   
編      號  7 8 9 罪      名  傷害 傷害 恐嚇危害安全 宣  告  刑  有期徒刑4月 有期徒刑4月 有期徒刑3月 犯 罪 日 期  108年10月15日 （判決書犯罪事實欄㈦⒊） 108年10月20日 （判決書犯罪事實欄㈧） 108年6月15日 （判決書犯罪事實欄㈨） 偵 查 機 關 年 度 案 號  臺中地檢109年度偵字第4929號等 臺中地檢109年度偵字第4929號等 臺中地檢109年度偵字第4929號等 最後 事實 審 法院 中高分院 中高分院 中高分院  案號 110年度上訴字第       184號 110年度上訴字第       184號 110年度上訴字第       184號  判決 日期 110年4月28日 110年4月28日 110年4月28日 確定 判決 法院 中高分院 中高分院 中高分院  案號 110年度上訴字第 184號  110年度上訴字第 184號 110年度上訴字第       184號  確定 日期 110年6月2日 110年6月2日 110年4月28日 是否為得易科罰金、易服社會勞動之案件  得易科罰金 得易服社會勞動  得易科罰金 得易服社會勞動  得易科罰金 得易服社會勞動  備      註  臺中地檢110年度執字第7496號 （編號1至9曾定應執行有期徒刑2年）   
編      號  10 11 12 罪      名  恐嚇取財 恐嚇取財 恐嚇取財 宣  告  刑  有期徒刑7月 有期徒刑7月 有期徒刑9月 犯 罪 日 期  108年5月21日 （判決書犯罪事實欄㈡） 108年6月10至12日 （判決書犯罪事實欄㈣） 108年8月1至2日 （判決書犯罪事實欄㈤） 偵 查 機 關 年 度 案 號  臺中地檢109年度偵字第4929號等 臺中地檢109年度偵字第4929號等 臺中地檢109年度偵字第4929號等 最後 事實 審 法院 中高分院 中高分院 中高分院  案號 110年度上訴字第       184號 110年度上訴字第       184號 110年度上訴字第       184號  判決 日期 110年4月28日 110年4月28日 110年4月28日 確定 判決 法院 中高分院 中高分院 中高分院  案號 110年度上訴字第 184號 110年度上訴字第 184號 110年度上訴字第       184號  確定 日期 110年4月28日 110年4月28日 110年6月2日 是否為得易科罰金、易服社會勞動之案件  不得易科罰金 不得易服社會勞動  不得易科罰金 不得易服社會勞動  不得易科罰金 不得易服社會勞動  備      註  臺中地檢110年度執字第7497號 （編號10至12曾定應執行有期徒刑1年6月）